臺灣板橋地方法院刑事判決　　　　　　　　　　　　　九十一年度易字第二九八號
　　公　訴　人　臺灣板橋地方法院檢察署檢察官
　　被　　　告　丙○○
右列被告因竊盜案件，經檢察官提起公訴 (九十年度偵字第七七六四號），本院判決
如左：
    主  文
丙○○收受贓物，處有期徒刑伍月，如易科罰金，以佰元折算壹日。
    事  實
一、丙○○係設於臺北縣板橋市○○路○段二七六號「協昌機車行」負責人，明知不
    詳姓名年籍人所持有之車號ＱＫＤ—四五七號，三葉牌ＶＩＮＯ型機車之坐墊及
    外殼係來路不明之贓物（該車係甲○○所有而於九十年四月十四日十一時，在台
    北縣板橋市○○路六十六號失竊），竟仍於不詳時地，向該不詳姓名年籍之人收
    受，旋將該坐墊及機車外殼組裝於其向丁○○購買老舊瀕臨報廢之車號ＱＫＤ—
    四五七號之山葉牌勁風型輕型機車上，而將全車改裝成ＶＩＮＯ型輕型機車，欲
    販售圖利。嗣甲○○於九十年四月十九日途經丙○○經營之上揭機車行內，發現
    該改裝後車號ＱＫＤ—四五七號之機車，與其失竊之車號ＱＧ三—三○二號機車
    相類似，乃報警處理，並當場指認車號ＱＫＤ—四五七號機車之坐墊及車殼係失
    竊車號ＱＧ三—三○二號機車之零件，而查悉上情。
二、案經臺北縣警察局板橋分局報請臺灣板橋地方法院檢察署檢察官偵查起訴。
    理  由
一、訊據被告丙○○矢口否認右揭犯罪事實，辯稱：車殼係向廖昭文購買，機車坐墊
    則係原本勁風型機車的，伊委請他人重新修理因而裡面裝有塑膠袋，至於機車貼
    紙係伊從其他新車上撕下而轉貼在該舊車上云云。經查，被害人甲○○於警訊及
    偵查中指稱：伊所有車號ＱＧ三—三○二號，三葉牌ＶＩＮＯ型輕型機車在九十
    年四月十四日失竊，該機車之坐墊，曾遭人割壞而修理過，保留坐墊上史奴比標
    誌，且坐墊海綿損壞部分，老闆修理時有用強力膠接合並覆上一層塑膠袋，機車
    腳踏板上方車殼有二張原廠貼紙，有伊重新黏貼痕跡等語甚明，而車號ＱＫＤ—
    四五七號ＶＩＮＯ型機車之坐墊經拆解後，內部確實覆有一層塑膠袋，且坐墊海
    綿部分有遭人割壞痕跡之情，業經警當場拆解該機車坐墊查證屬實，且該機車腳
    踏板上方車殼二張原廠貼紙，有經重新黏貼痕跡，及坐墊上有史奴比圖樣，該圖
    樣部分之顏色與坐墊其他部分顏色有顯著不同等情，均分別有機車外觀及現場拆
    解坐墊照片十幀附卷可稽。又證人即被告所供委請修理坐墊之戊○○於偵查中證
    稱：車號ＱＫＤ—四五七號ＶＩＮＯ型機車之坐墊並非伊所修理；勁風型機車坐
    墊因形式及坐墊下硬殼部分不一樣，無法以填補海綿方式改成ＶＩＮＯ型機車之
    坐墊等語，足認被告所辯坐墊係以原勁風型機車坐墊，委請他人修理云云，並非
    真實，不足採取。又車號ＱＫＤ—四五七號ＶＩＮＯ型機車車殼部分，被告雖辯
    稱係向大鑫車業有限公司﹙下稱大鑫公司﹚之廖昭文所購買，並提出該公司出具
    九十年四月九日之估價單為證，惟參諸被告於警訊時已供稱ＶＩＮＯ型機車外殼
    係伊向乙○○購買云云，前後所辯不一，其所辯已難採信，何況證人乙○○已於
    警訊及偵查中證稱：被告未曾向伊購買車殼等語（見偵查卷第四十八頁反面），
    又就大鑫公司出具之上開估價單，亦僅堪證被告曾向該公司購買車殼，尚不能認
    所買車殼即係車號ＱＫＤ—四五七號ＶＩＮＯ型機車所用，復參酌被告既以新購
    ＶＩＮＯ型機車車殼換裝於舊勁風型機車上，衡情當無在新車殼上黏貼破損舊貼
    紙之理，且證人廖昭文證稱：新買車殼不會黏貼原廠貼紙，只有原廠才會隨車貼
    上等語（見偵查卷第八十頁反面），足徵車號ＱＫＤ—四五七號ＶＩＮＯ型機車
    車殼並非被告所新購。綜此，被告所辯上開機車坐墊與車殼係伊請人修理及購買
    云云，均無非事後卸責之詞，上開機車零件應係被害人甲○○遭竊車號ＱＧ三—
    三○二號，三葉牌ＶＩＮＯ型輕型機車之零件，而由被告向不詳人士收受贓物所
    得，足堪認定。此外，復有車輛失竊資料查詢報表，及車籍查詢資料在卷可資佐
    憑。本案事證明確，被告犯行，堪以認定。
二、核被告丙○○所為，係犯刑法第三百四十九條第一項之收受贓物罪。爰審酌被告
    犯罪之動機、目的、收受贓物之價值及使用期間、被告之智識程度、犯罪後態度
    等一切情狀，量處如主文所示之刑，並諭知易科罰金之折算標準。
據上論斷，應依刑事訴訟法第二百九十九條第一項前段、刑法第三百四十九條第一項
、第四十一條第一項前段、罰金罰鍰提高標準條例第一條前段、第二條，判決如主文
。
本案經檢察官黃明絹到庭執行職務。
中      華      民      國    九十一    年      三      月     十九     日
                                      臺灣板橋地方法院刑事第二庭
                                          法  官  黃  惠  瑛
右正本證明與原本無異。
如不服本判決，應於判決送達後十日內，向本院提出上訴狀。
                                          書記官  陳  旻  源
中      華      民      國    九十一    年      三      月    二十二    日
本案論罪科刑法條全文：
刑法第三百四十九條
收受贓物者，處三年以下有期徒刑、拘役或五百元以下罰金。
搬運、寄藏、故買贓物或為牙保者，處五年以下有期徒刑、拘役或科或併科一千元以
下罰金。
因贓物變得之財物，以贓物論。
